zh-CN: 灯具类型: 冷光; 电容; 二色性; 蛋白石; 其他
it: Tipo di lampada: Luce fredda; Condensatore; Dicroico; Opale; Altro
cs: Typ lampy: Studené světlo; Kondenzátorový; Dichroická; Opálová; Jiné
vi: Loại đèn: Ánh sáng lạnh; Dạng tụ; Lưỡng sắc; Ôpan; Khác
es: Tipo de lámpara: Luz fría; Condensador; Dicroico; Ópalo; Otros
ko: 램프 유형: 차가운 빛; 콘덴서; 이색성; 오팔; 기타
el: Τύπος λάμπας: Κρύο φως; Συμπυκνωτής; Δίχρωμη; Οπάλιο; Άλλο
sl-SI: Vrsta svetilke: Hladna svetloba; Kondenzatorska; Dikroična; Opal; Drugo
fi: Lampputyyppi: Kylmä valo; Kondensaattori; Dikroinen; Opaali; Muu
ja: ランプタイプ: コールドライト; コンデンサー; ダイクロイック; オパール; その他
tr: Lamba Tipi: Soğuk ışık; Kondenser; Dikroik; Opal; Diğer
en: Lamp type: Cold light; Condenser; Dichroic; Opal; Other
sv: Lamptyp: Kallt ljus; Kondensor; Interferensfilter; Opal; Övrigt
lt-LT: Lempos rūšis: Šalta šviesa; Kondensatorius; Dichroninis; Opalas; Kita
fr: Type de lampe: Lumière froide; Condenseur; Dichroic; Opal; Autre
ro-RO: Tip lampă: Lumină rece; Condensator; Dicroic; Opalescent; Altele
de: Lampentyp: Kaltes Licht; Kondensator; Dichroitisch; Opal; Sonstiges
bg-BG: Тип лампа: Студена светлина; Кондензатор; Дихроична; Опал; Други
th: ประเภทโคมไฟ: แสงเย็น; ไมค์คอนเดนเซอร์; ไดโครอิก; โอปอล; อื่นๆ
ru: Тип лампы: Холодный свет; Конденсатор; Дихроичная; Опаловая; Другая
nl: Lamptype: Koud licht; Condensator; Dichroïsch; Opaal; Andere
pt-PT: Tipo de lanterna: Luz fria; Condensador; Dicróico; Opala; Outro
hu: Lámpa típusa: Hideg fény; Kondenzátor; Dikroikus; Opál; Egyéb
hr-HR: Vrsta lampe: Hladno svjetlo; Kondenzator; Dikroična; Opal; Ostalo
da: Lampetype: Koldt lys; Kondensator; Dikroisk; Opal; Andet
zh-TW: 燈頭類型: 冷光; 電容式; 二向色; 玻光; 其他
nb: Lampetype: Kaldt lys; Kondensator; Dikroisk; Opal; Annet
sk-SK: Typ lampy: Studené svetlo; Kondenzátor; Dichroický; Opál; Iné
pl: Typ lampy: Zimne światło; Skraplacz; Dichroiczny; Opal; Inne
pt-BR: Tipo de lâmpada: Luz fria; Condensador; Dicroico; Opal; Outro